【裁判字號】    91,訴,1720
【裁判日期】    920401
【裁判案由】    毒品危害防制條例
【裁判全文】
臺灣桃園地方法院刑事判決                        九十一年度訴字第一七二號
    公  訴  人  臺灣桃園地方法院檢察署檢察官
    被      告  甲○○
    選任辯護人  李惠平律師
右列被告因毒品危害防制條例案件，經檢察官提起公訴（九十一年度偵字第六六八六
號），本院判決如左：
    主  文
甲○○販賣第二級毒品，處有期徒刑參年拾月。扣案之第二級毒品大麻煙捌支（毛重
共計參點零柒公克）、ＭＤＭＡ壹拾玖顆（黃色藥丸柒顆、粉紅色藥丸壹顆、綠色藥
丸拾壹顆，淨重共計伍點肆壹公克）、第三級毒品ＫＥＴＡＭＩＮＥ參瓶（淨重共計
貳點零柒克）均沒收銷燬。
    事  實
一、甲○○明知大麻、ＭＤＭＡ（俗稱搖頭丸）係第二級毒品，且ＫＥＴＡＭＩＮＥ
    （俗稱Ｋ他命）係第三級毒品，均係政府公告管制之毒品，非經許可不得非法販
    賣，竟意圖營利，於民國九十一年三月二十八日晚上十一時五十分許，在桃園縣
    桃園市○○路三六六號一樓前，向一真實姓名年籍均不詳之成年男子，以大麻一
    支新台幣（下同）一百元、ＭＤＭＡ一顆二百五十元、ＫＥＴＡＭＩＮＥ一瓶八
    百元之價格，販入第二級毒品大麻煙八支（毛重共計三．０七公克）、第二級毒
    品ＭＤＭＡ二十顆、第三級毒品ＫＥＴＡＭＩＮＥ三瓶（淨重共計二．０七公克
    ）後，除部分供己施用外，基於意圖營利販賣之犯意，至桃園縣桃園市○○路三
    六六號六樓之一「世紀舞廳」內，俟機尋找舞客兜售上開販入之毒品，欲以大麻
    一支一百五十元、ＭＤＭＡ一顆三百元、ＫＥＴＡＭＩＮＥ一瓶一千元之代價賣
    出，以賺取差價。嗣於九十一年一月二十九日上午十時四十分許，在上開「世紀
    舞廳」為警查獲，並扣得第二級毒品大麻煙八支（毛重共計三．０七公克）、第
    二級毒品ＭＤＭＡ十九顆（黃色藥丸七顆、粉紅色藥丸一顆、綠色藥丸十一顆，
    淨重共計五．四一公克，甲○○已自行施用一顆，業經本院以九十一年度毒聲字
    第八八七號裁定觀察、勒戒）、第三級毒品ＫＥＴＡＭＩＮＥ三瓶（淨重共計二
    ．０七公克）。
二、案經桃園縣警察局桃園分局報請臺灣桃園地方法院檢察署檢察官偵查起訴。
    理  由
一、訊據被告甲○○固承認有於右開時、地買入扣案之毒品，惟矢口否認有何販賣第
    二級毒品大麻、ＭＤＭＡ及第三級毒品ＫＥＴＡＭＩＮＥ之犯行，辯稱：為警查
    扣之毒品都是伊買來供伊自己施用的，伊因怕下次去買不到，所以一次就買多一
    點，這是伊第二次購買，伊係自被查獲之前二個星期才開始施用ＭＤＭＡ，平常
    一次約吃三、四顆ＭＤＭＡ，每兩天用一次，大麻、ＫＥＴＡＭＩＮＥ伊之前沒
    有用過，伊是因好奇才買來用云云。經查，右揭事實業據被告於警訊時坦承：「
    ．．（你所持有的毒品是做何用途？）有些是自己吃，有些是賣給朋友。（你販
    賣毒品價格為何？）大麻煙乙支賣一百五十元，搖頭丸乙顆賣三百元，Ｋ他命乙
    瓶賣一千元。（警方臨檢舞廳時，你在何處？）我在舞廳內的椅子上坐著，看有
    沒有認識的朋友會向我買。（你今日有無販賣毒品給人？）沒有。（毒品來源？
    如何聯絡？如何交易？價錢為何？你與他人交易幾次？）我是在舞廳的一樓向一
    名男子購得。我都是在一樓走廊看到他時，才向他購買。一手交錢一手交貨。大
    麻煙乙支賣我一百元，搖頭丸乙顆賣我二百五十元，Ｋ他命乙瓶賣我八百元。我
    是今日才向他購買拿來賣。．．（你有無吃毒品？於何時開始吃搖頭丸？在何處
    用毒品？最後乙次？）我有食用過搖頭丸，是九十一年三月中旬，在世紀舞廳內
    ，是今日在世紀舞廳的樓梯口服用毒品的。（你是如何服用毒品？平均多久服用
    乙次？）用開水服用搖頭丸。一星期服用乙次。」（見偵查卷第四頁背面至第五
    頁正面）等語不諱，且按被告或證人於案發時之供述，較少權衡其利害得失或受
    他人之影響，比諸事後翻異之詞較為可信，除非有事證可資證明被告或證人事後
    翻異之詞與事實相符，或其初供為虛偽，自不得任意捨棄其初供而不採（最高法
    院八十二年台上字第五三一一號、八十三年台上字第三二四三號判決可資參照）
    ，本件被告既係自九十一年三月中旬才開始施用ＭＤＭＡ，至查獲日三月二十九
    日時，僅施用約二星期，參照其於三月二十九日當日在世紀舞廳亦僅施用一顆Ｍ
    ＤＭＡ，顯然其對ＭＤＭＡ尚未成癮，應以其於警訊時所為一星期服用一次ＭＤ
    ＭＡ之陳述較符合於其施用之狀況，被告既一星期僅施用一次ＭＤＭＡ，一次亦
    僅施用一顆至三、四顆，則其一次購買二十顆之量相較於其平日施用之量顯然過
    多，且被告自開始施用ＭＤＭＡ起，此次係第二次購買，距第一次購買相隔約二
    星期，足徵被告並無一次購買多量供己貯存施用之習慣，是以被告於警訊中所為
    查扣之毒品有些是供自己施用，有些是賣給朋友之陳述信屬真實，堪予採信。被
    告雖嗣後於偵查中改口稱：「．．（何以警訊稱是要賣給朋友？）我的意思是，
    有些是朋友託我先買，再給我錢。」（見偵查卷第十五頁正面）云云，惟此核與
    其於警訊及本院審理時之陳述均不相符，顯係畏罪卸責之詞，殊無足採。此外，
    復有第二級毒品大麻煙八支（毛重共計三．０七公克）、第二級毒品ＭＤＭＡ十
    九顆（黃色藥丸七顆、粉紅色藥丸一顆、綠色藥丸十一顆，淨重共計五．四一公
    克）、第三級毒品ＫＥＴＡＭＩＮＥ三瓶（淨重共計二．０七公克）扣案可資佐
    証，該八支煙捲經送鑑定，確均含有第二級毒品大麻之成份，該黃色藥丸七顆、
    綠色藥丸十一顆經送鑑定結果，均含有第二級毒品ＭＤＭＡ之成份，該粉紅色藥
    丸經送鑑定，含有第二級毒品ＭＤＭＡ及第三級毒品ＫＥＴＡＭＩＮＥ成份，該
    三瓶粉末經送鑑定，均含有第三級毒品ＫＥＴＡＭＩＮＥ成份，此有法務部調查
    局檢驗通知書二紙附卷可稽，足認被告確有販賣第二級毒品大麻、ＭＤＭＡ、第
    三級毒品ＫＥＴＡＭＩＮＥ之事實。又大麻、ＭＤＭＡ、ＫＥＴＡＭＩＮＥ均為
    政府公告未經許可不得販賣之管制毒品，乃政府大力宣導之事，而販賣第二級毒
    品大麻、ＭＤＭＡ、第三級毒品ＫＥＴＡＭＩＮＥ之行為，事涉重典，苟無利潤
    可圖，被告豈有販賣之動機，且本件被告於警訊時業已供承就扣案毒品所欲販售
    之價格，與其所販入之價格確有差價之利潤可圖，益見被告確有進行不法交易之
    意圖，本件被告係有利可圖始販賣上開毒品，應可認定。故本件事證明確，被告
    犯行堪以認定，應予依法論科。
三、按販賣毒品罪，不以販入之後，復行賣出為構成要件，僅須以營利為目的，將毒
    品購入或將毒品賣出，犯罪即為成立。查大麻、ＭＤＭＡ、ＫＥＴＡＭＩＮＥ份
    別係屬毒品危害防制條例第二條第二項第二款、第三款所稱之第二級、第三級毒
    品，核被告之所為，係犯毒品危害防制條例第四條第二項之販賣第二級毒品罪、
    同條第三項之販賣第三級毒品罪。被告因販入而持有第二級毒品大麻、ＭＤＭＡ
    及第三級毒品ＫＥＴＡＭＩＮＥ之低度行為應為其販賣第二級毒品大麻、ＭＤＭ
    Ａ及第三級毒品ＫＥＴＡＭＩＮＥ之高度行為所吸收，不另論罪。又被告一販入
    大麻、ＭＤＭＡ、ＫＥＴＡＭＩＮＥ之行為，同時觸犯上開二罪名，為一行為觸
    犯數罪名，係想像競合犯，應依刑法第五十五條之規定從一重之販賣第二級毒品
    罪處斷。再按販賣第二級毒品本罪之法定刑為無期徒刑或七年以上有期徒刑，其
    處罰甚重，然衡酌被告販賣之情節，其尚未無賣出之對象，數量又少，即便將扣
    案毒品賣出獲得利益為數不多，顯非大規模之販毒集團廣為散布毒害於社會大眾
    ，被告所犯者情輕而法重，本院以為量處以最低之刑仍嫌過重，爰依刑法第五十
    九條規定減輕其刑。爰審酌被告販入之次數、數量，如有所得數額亦不高，犯罪
    所生之危害及其犯罪後之態度等一切情狀，量處如主文所示之刑，以示儆懲。
四、扣案第二級毒品大麻煙八支（毛重共計三．０七公克）、第二級毒品ＭＤＭＡ十
    九顆（黃色藥丸七顆、粉紅色藥丸一顆、綠色藥丸十一顆，淨重共計五．四一公
    克）、第三級毒品ＫＥＴＡＭＩＮＥ三瓶（淨重共計二．０七公克），均應依毒
    品危害防制條例第十八條第一項前段之規定宣告沒收銷燬
據上論斷，應依刑事訴訟法第二百九十九條第一項前段，毒品危害防制條例第四條第
二項、第三項、第十八條第一項前段，刑法第十一條前段、第五十五條、第五十九條
，判決如主文。
本案經檢察官林秀敏到庭執行職務。
中      華      民      國    九十二    年      四      月      一      日
                              臺灣桃園地方法院刑事第二庭
                                  法  官  林  恆  吉
右正本證明與原本無異。
如不服本判決，應於判決送達後十日內向本院提出上訴狀( 應附繕本 )，上訴於臺灣
高等法院。
                                  書記官  邱  仲  騏
中      華      民      國    九十二    年      四      月      一      日
附錄論罪科刑法條
毒品危害防制條例第四條
製造、運輸、販賣第一級毒品者，處死刑或無期徒刑；處無期徒刑者，得併科新台幣
一千萬元以下罰金。
製造、運輸、販賣第二級毒品者，處無期徒刑或七年以上有期徒刑，得併科新台幣七
百萬元以下罰金。
製造、運輸、販賣第三級毒品者，處五年以上有期徒刑，得併科新台幣五百萬元以下
罰金。
製造、運輸、販賣專供製造或施用毒品之器具者，處一年以上七年以下有期徒刑，得
併科新台幣一百萬元以下罰金。
前四項之未遂犯罰之。


司法院資訊處製作；財團法人民間司法改革基金會備份。
